ACORDAO-COMPLETO-2522882

ACÓRDÃO 331/2022 ATA 6/2022 - PLENÁRIO

VISTOS, relatados e discutidos os agravos interpostos contra despacho que indeferiu o requerimento de reconhecimento de arguição de suspeição,
ACORDAM os Ministros do Tribunal de Contas da União, reunidos em sessão de Plenário, ante as razões expostas pelo Relator, e com fundamento no artigo 289 do Regimento Interno do TCU, em:
9.1. conhecer do agravo e considerar prejudicado o exame de mérito por perda de objeto;
9.2. arquivar o presente processo.

Agravo interposto por contra despacho do relator em processo de arguição de suspeição.

não há.

3. Recorrentes: Elias Vaz de Andrade (XXX.894.401-XX); Fernanda Melchionna e Silva (XXX.134.610-XX).

13.1. Ministros presentes: Walton Alencar Rodrigues (na Presidência), Benjamin Zymler, Augusto Nardes, Aroldo Cedraz, Bruno Dantas (Relator), Vital do Rêgo, Jorge Oliveira e Antonio Anastasia.
13.2. Ministros-Substitutos presentes: Augusto Sherman Cavalcanti, Marcos Bemquerer Costa e Weder de Oliveira.

BRUNO DANTAS

Ministro Bruno Dantas.

Trata-se de agravos interpostos pelos Deputados Federais Elias Vaz (peça 12) e Fernanda Melchionna (peça 16) , contra o despacho por mim exarado nestes autos (peça 9) , por meio do qual rejeitei o reconhecimento de suspeição do Ministro Raimundo Carreiro para atuar no âmbito do TC Processo 015.093/2021-2.
2.	Em essência, os agravantes argumentam que:
2.1.	a indicação e nomeação do ministro Raimundo Carreiro para o cargo de Embaixador do Brasil na República Portuguesa, no dia 03/12/2021, no curso do processo sob sua relatoria, configura vantagem pessoal e atinge a sua imparcialidade como relator;
2.2.	a suspeição, diferentemente do impedimento, é categoria que diz respeito à inclinação pessoal e de foro íntimo do julgador sendo a sua prova praticamente impossível, devendo, portanto, prevalecer o princípio da precaução. 
3.	Diante dessas alegações, pleiteiam os recorrentes a reforma da decisão e o reconhecimento da suspeição do relator do TC Processo 015.093/2021-2, com a consequente designação de novo relator.
É o relatório.

Lorena Paula Jose Duarte (35821/OAB-DF), representando Fernanda Melchionna e Silva; Wagner Ferreira dos Santos Filho (33807/OAB-GO), representando Elias Vaz de Andrade.

Não atuou.

AGRAVO. DESPACHO QUE NEGOU RECONHECIMENTO DE SUSPEIÇÃO DE RELATOR. DESPACHO DEVIDAMENTE MOTIVADO. AUSÊNCIA DE PREVISÃO LEGAL E DE ELEMENTOS QUE JUSTIFIQUEM A SUSPENSÃO REQUERIDA. PROVIMENTO NEGADO. RELATÓRIO

ARGUIÇÃO DE IMPEDIMENTO/SUSPEIÇÃO (ARGUI)

Secretaria de Controle Externo da Administração do Estado (SecexAdministração).

Trata-se de agravos interpostos pelos Deputados Federais Elias Vaz (peça 12) e Fernanda Melchionna (peça 16) contra despacho em que rejeitei o reconhecimento de suspeição do Ministro Raimundo Carreiro para atuar no âmbito do TC Processo 015.093/2021-2. Esse processo trata de solicitação do Congresso Nacional para que o TCU fiscalize os gastos sigilosos da Presidência da República com os cartões de pagamentos do Governo Federal.
2.	Argumentam os agravantes, em essência, que a indicação e nomeação do ministro Raimundo Carreiro para o cargo de Embaixador do Brasil na República Portuguesa no curso do processo sob sua relatoria atinge a sua imparcialidade como relator. 
3.	Passo a decidir. 
4.	Primeiramente, conheço dos agravos interpostos por atenderem os requisitos do art. 289 do Regimento Interno do TCU.
5.	Quanto ao mérito, reitero minha posição anteriormente registrada de que não havia nenhum elemento concreto que comprometesse a imparcialidade do relator para examinar e relatar a auditoria nas despesas efetuadas com o Cartão Corporativo no âmbito da Presidência da República (TC Processo 012.915/2021-1) .
6.	Não obstante, ocorre que na data de 31/01/2022 foi publicada a aposentadoria do Ministro Raimundo Carreiro no Diário Oficial da União. 
7.	Em decorrência da aposentadoria, os processos que estavam sob responsabilidade do ministro Raimundo Carreiro passaram para a relatoria do Ministro Antônio Anastasia, empossado no cargo de ministro do Tribunal de Contas da União na data de 03/02/2022.
8.	Concluo, assim, que houve a perda do objeto pleiteado, razão pela qual entendo que a análise do mérito resta prejudicada e o processo deve ser arquivado.
9.	Voto, portanto, no sentido de que o Tribunal acolha a minuta de acórdão que submeto à deliberação deste Colegiado.
TCU, Sala das Sessões, em 16 de fevereiro de 2022.
Ministro BRUNO DANTAS
Relator